【裁判字號】    92,簡上,21
【裁判日期】    921113
【裁判案由】    妨害兵役
【裁判全文】
臺灣花蓮地方法院刑事判決                          九十二年度簡上字第二一號
    公  訴  人  臺灣花蓮地方法院檢察署檢察官
    上  訴  人
    即  被  告  乙○○
右列上訴人因妨害兵役案件，不服本院花蓮簡易庭九十一年度林簡字第六四號中華民
國九十二年六月十二日第一審判決（聲請簡易判決處刑案號：臺灣花蓮地方法院檢察
署九十一年度偵字第二二六九號），提起上訴，本院管轄之第二審合議庭判決如左：
    主  文
上訴駁回。
    理  由
一、本案經本院審理結果，認第一審判決依妨害兵役罪，判處被告乙○○有期徒刑四
    月，如易科罰金以三百元折算一日，認事用法及量刑均無不當，應予維持，並引
    用第一審簡易判決書記載之事實、證據及理由。
二、另補充理由如下：被告上訴意旨雖以因送達召集令的員警告訴他還要再等一份通
    知，他才會沒仔細看召集令上的記載，他並不是故意不去報到等語，而經本院調
    查的結果，證人即送達召集令的警員丙○○於本院審理時雖證稱：他當面將召集
令交給被告的時候沒有注意看通知單內容，就隨口對被告說後續可能還有通知，
    他誤以為該份是動員令，所以沒注意上面有載明報到時間等語，然按常備兵現役
    在營期間，經宣告徒刑確定在執行中者，稱為停役；停役原因消滅時，回復現役
    ，稱為回役；又常備兵在現役期間停役者，為後備軍人，除有依法除役、免役、
    禁役、回役或喪失國籍致消失後備軍人身份者外，應受後備管理，此為兵役法第
    二十條第一項、第二項、第二十七條第二款及第二十八條所明定。查本件被告原
    屬常備兵，於民國八十八年八月十七日入伍，九十年四月九日回役後，嗣因逃亡
    罪（九十年四月二十五日逾假，同年五月十二日羈押）經判處有期徒刑一年，於
    九十一年五月十二日執行完畢的事實，有花蓮縣後備司令部後備軍人停役原因消
    滅回役人員名冊及國防部海軍總司令部核定後備軍人停役原因消滅回役臨時召集
    人員分配名冊各一份在卷可按，是依上述法律規定，被告係常備兵於現役期間停
    役受後備管理，其對於隨時會受臨時召集回役乙情當知之甚詳，且臨時召集令上
    均會明確記載報到的時間及地點，受召集人均需攜帶該召集令於報到時提出，而
    被告既於本院審理時自承以前有參加過一次臨時召集，足可推知其對於召集令上
    之記載事項應當相當明瞭，再參酌被告自承為高中肄業的學歷程度，復曾因逃亡
    罪遭軍法判決執行，竟會因送達員警之錯誤告知就如此輕忽軍方之通知，於簽收
    後未詳看內容確定通知事項，實與常情不符，故被告辯稱係因誤信送達警員稱還
    要再等一張通知才會逾期未報到接受召集等語，不足採信。原審據以判處前揭所
    述之刑，並得易科罰金，量刑上尚稱允當，並無量刑過重之情形。揆諸前揭說明
    ，被告請求撤銷原判決，更為適法之判決，其上訴並無理由，應予駁回。
據上論斷，應依刑事訴訟法第四百五十五條之一第三項、第三百六十八條、第三百七
十三條，判決如主文。
本案經檢察官甲○○到庭執行職務。
中      華      民      國    九十二    年      十一      月    十三    日
                              臺灣花蓮地方法院刑事第三庭
                                  審判長法官  鄭  培  麗
                                        法官  饒  金  鳳
                                        法官  陳  雅  敏
右正本證明與原本無異。
本件不得再上訴。
                                  法院書記官
中  華      民      國    九十二    年      十一      月    十四    日


司法院資訊處製作；財團法人民間司法改革基金會備份。
